臺灣臺南地方法院刑事判決　
111年度易字第445號
公  訴  人  臺灣臺南地方檢察署檢察官
被      告  吳佳銘




選任辯護人  張簡宏斌律師(法扶律師)
被      告  張家宏


選任辯護人  張宗隆律師
被      告  吳奇樺


                    （現於法務部○○○○○○○○○○○執行中）
上列被告因竊盜案件，經檢察官提起公訴（110年度偵字第4700
號、110年度偵字第7016號），被告就被訴事實為有罪之陳述，
本院裁定進行簡式審判程序，判決如下：
    主  文
吳佳銘共同犯攜帶兇器毀越門窗侵入住宅竊盜罪，處有期徒刑捌
月。
張家宏、吳奇樺共同犯攜帶兇器毀越門窗侵入住宅竊盜罪，各處
有期徒刑拾月。
    犯罪事實
一、蕭南品(原名：蕭淑琳，俟到案後另行審結)與曾美英係朋友
    ，常與曾美英在高雄市大社區之賭場賭博，知悉曾美英之住
    處及曾美英慣於每日11時至15時到高雄市大社區賭博，住處
    無人。吳佳銘與蕭南品認識10餘年，與張家宏、吳奇樺係朋
    友，經吳佳銘引介認識蕭南品。民國110年1月間，蕭南品向
    吳佳銘表示曾美英在賭場作莊，住處放有大量現金，可趁其
    不在前往行竊。吳佳銘、張家宏、吳奇樺因缺錢花用，決意
    至曾美英住處行竊，與蕭南品約定竊得之財物分2成予蕭南
    品。4人乃共同意圖為自己不法之所有，基於攜帶兇器侵入
    住宅竊盜之犯意聯絡，謀議並分工實施下列行為：
(一)吳佳銘於110年1月18日12時許，駕駛車牌號碼000-0000號自
    小客車搭載張家宏、蕭南品，由蕭南品指引前往臺南市○○區
    ○○街000巷0號住處探查環境。蕭南品並告知曾美英住處有養
    狗，行竊時要準備食物餵狗以免吠叫。
(二)吳佳銘於110年1月26日8時許，以要出遊為由，委託其不知
    情之胞姊吳佳玲向良祐小客車租賃公司租用車牌號碼000-00
    00號小客車，由吳佳銘駕駛至吳佳銘之女友洪瑋婷在高雄市
    ○○區○○○段000地號之農舍，約張家宏、吳奇樺至該處會合交
    車。張家宏則於同日上午駕駛車牌號碼000-0000號自小客車
    搭載吳奇樺，先在高雄市鳳山區大明路上之公有停車格，自
    停放之車輛上竊取AZU-8695號車牌2面(此部分另經臺灣高雄
    地方檢察署檢察官提起公訴)，再至上開農舍與吳佳銘會合
    。由張家宏、吳奇樺將租賃車之車牌卸下改掛竊得之車牌，
    再駕駛該租賃車載吳奇樺至曾美英住處行竊。張家宏原駕駛
    之車牌號碼000-0000號自小客車則停放在上開農舍旁。
(三)張家宏、吳奇樺於110年1月26日12時22分許到達曾美英之住
    處後，張家宏推開曾美英住處鐵柵門開車進入庭院，吳奇樺
    以雞塊餵狗，張家宏持足以對人之生命、身體、安全構成威
    脅，客觀上具有危險性而可供兇器使用之砂輪機鋸開鐵窗（
    毀損部分，未據告訴），2人爬窗進入屋內，共同竊取曾美
    英所有之存錢桶3個(內有硬幣約新臺幣【以下除註明幣別者
    外均同】4萬元)、人民幣300元、日幣17,000元、面額200萬
    元之高雄銀行三民分行支票1張(票號AMP0000000)、LV包3個
    、曾美英之台新銀行、板信銀行、陽信銀行、京城銀行及郵
    局存摺各1本、戶名為彭傑渝、彭思嘉之板信銀行存摺各1本
    、ViVo牌行動電話手機1支；並因竊得之財物與預期不符，
    認為財物可能放在庭院中曾美英所有之車牌號碼000-0000號
    賓士牌自小客車上，張家宏乃承前揭竊盜犯意，持足以對人
    之生命、身體、安全構成威脅，客觀上具有危險性而可供兇
    器使用之鐵撬敲破該車4片車窗玻璃，撬開後車廂(毀損部分
    未據告訴)，然僅在車內中央扶手處發現1零錢罐，遂竊取罐
    內之零錢60元。得手後駕駛租賃車返回上開農舍分贓。吳佳
    銘告知蕭南品僅竊得上開財物，表示欲分給蕭南品1萬元，
    蕭南品認為不可能而未接受。嗣經警於110年2月22日19時35
    分許，在高雄市○○區○○路00巷00○0號「稻香汽車旅館」105
    號房查獲吳佳銘、張家宏、吳奇樺，並扣得在曾美英住處竊
    得之ViVo牌手機1支。
二、案經曾美英訴由臺南市政府警察局歸仁分局報請臺灣臺南地
    方檢察署檢察官偵查起訴。
    理  由
一、本件係經被告吳佳銘、張家宏、吳奇樺於本院審理中當庭表
    示認罪，而經本院裁定以簡式審判程序加以審理，依刑事訴
    訟法第273條之2、第159條第2項規定，不適用傳聞法則有關
    限制證據能力之相關規定，合先敘明。
二、上揭犯罪事實，業據被告吳佳銘、張家宏、吳奇樺於本院審
    理中均坦承不諱，核與證人即同案被告蕭南品於警詢及偵查
    中之供述、證人即告訴人曾美英於警詢及偵查中所證述之情
    節均大致相符；此外，並有臺南市政府警察局歸仁分局扣押
    筆錄、扣押物品目錄表、搜索現場照片(見警一卷第37至39
    、219至223頁)、監視器翻拍照片(見警一卷第41至49、51至
    59、137至141頁)、刑案現場照片(見警一卷第197至217頁)
    、良祐小客車租賃公司RBK-8733號承租契約(見警一卷第143
    頁)、贓物領據(見警一卷第195頁)、稻香汽車旅館住宿資料
    (見警一卷第239頁)在卷可稽，足認被告3人之自白與事實相
    符，而可採信。綜上，本案事證明確，被告3人上開竊盜犯
    行洵堪認定，自應依法論科。
三、論罪科刑：　　
(一)刑法第321條第1項第3款之攜帶兇器竊盜罪，係以行為人攜
    帶兇器竊盜為其加重條件。此所謂兇器，其種類並無限制，
    凡客觀上足對人之生命、身體、安全構成威脅，具有危險性
    之兇器均屬之。且祇須行竊時攜帶此種具有危險性之兇器為
    已足，並不以攜帶之初有行兇之意圖為必要（最高法院79年
    台上字第5253號判決意旨參照）。被告張家宏、吳奇樺為本
    件竊盜犯行所攜帶及使用之砂輪機、鐵撬，既可鋸開鋁窗(
    見警一卷第205至207頁現場照片)、敲破車窗，足認質地堅
    硬，依照一般社會通念，足以對人之生命、身體、安全構成
    威脅，為具有相當危險性之器械，自屬刑法第321條第1項第
    3款所稱之兇器。又刑法第28條之共同正犯，祇要行為人彼
    此之間，具有犯意聯絡、行為分擔，即可成立；此犯意之聯
    絡，不僅限於明示，縱屬默示，亦無不可，且無論事前或事
    中皆同，因出於共同犯罪的意思，分工合作，一起完成，即
    應就其等犯罪的全部情形，共同負責；而司法院釋字第109
    號解釋更釋明：「以自己共同犯罪之意思，事先同謀，而由
    其中一部分人實施犯罪之行為者，均為共同正犯」，即是因
    合謀、籌劃犯罪計畫者和下手實行犯罪構成要件之人，既具
    有共同犯罪的意思聯絡，且相互利用，合力進行犯罪的計畫
    ，自須共負刑責，學理上稱為「共謀共同正犯」或「同謀共
    同正犯」（最高法院106年度台上字第1730號判決意旨參照
    ）。查同案被告蕭南品、被告吳佳銘固無前往本案現場與被
    告張家宏、吳奇樺一同下手實施竊盜犯行，然其2人既有於
    事前參與謀議、勘察現場及租賃作案用之交通工具等分工，
    並於事後藏匿、共享贓款，則同案被告蕭南品、被告吳佳銘
    顯係以自己共同犯罪之意思，事先同謀，並推由被告張家宏
    、吳奇樺實行本件加重竊盜犯行，揆諸前開說明，仍應與被
    告共負刑責，為「共謀共同正犯」。
(二)核被告吳佳銘、張家宏、吳奇樺所為，均係犯刑法第321條
    第1項第1款、第2款、第3款之攜帶兇器毀越門窗侵入住宅竊
    盜罪。被告吳佳銘、張家宏、吳奇樺及同案被告蕭南品就本
    件犯行有犯意聯絡，並推由被告張家宏、吳奇樺下手實施本
    件加重竊盜犯行，均應論以共同正犯。
(三)被告張家宏曾於105年間，因過失傷害案件，經臺灣桃園地
    方法院以106年度壢交簡字第258號判處有期徒刑4月確定，
    於106年11月28日易科罰金執行完畢等情，有臺灣高等法院
    被告前案紀錄表附卷可按，其於上述徒刑執行完畢後，5年
    以內故意再犯本件有期徒刑以上之罪，固符合刑法第47條第
    1項所規定之累犯，惟其故意再犯之本案，罪質顯與上述過
    失傷害之前案有別，尚難遽論被告張家宏有何特別惡性之情
    狀，且綜合斟酌全案情節，認本案在法定刑範圍內予以酌情
    量刑，已足以評價其罪責，參酌司法院會議釋字第775號解
    釋意旨，認無再依累犯規定加重最低本刑之必要。　　
(四)爰以行為人之責任為基礎，審酌被告3人正值青壯，不思以
    正當途徑獲取所需，僅因經濟困難，即共同謀議至告訴人住
    宅竊取財物，不僅使告訴人平白蒙受損失，對於社會治安之
    危害甚鉅，更嚴重造成告訴人身心上對於居住安全之憂慮，
    所為應予非難；惟念被告3人犯後均能坦承犯行，且均與告
    訴人成立調解，甚有悔意，兼衡被告3人之素行、被告吳佳
    銘前已有竊盜之前案紀錄、其3人犯本罪之動機、目的、手
    段、分工、所竊得之財物價額及自述之智識程度、家庭經濟
    狀況、告訴人對於科刑之意見等一切情狀，分別量處如主文
    所示之刑。
四、不予沒收之說明：
(一)被告吳佳銘、張家宏、吳奇樺竊得之財物，原應依刑法第38
    條之1第1項前段規定宣告沒收，惟被告3人業與告訴人成立
    調解，同意各賠償告訴人20萬元、50萬元、20萬元，有本院
    111年度南司刑移調字第494號調解筆錄附卷可憑(見本院卷
    第165至166頁)，是本院認被告3人與告訴人就本案所成立之
    調解內容，已達到沒收制度剝奪被告之犯罪所得之立法目的
    ，如再諭知沒收被告3人之犯罪所得，有過苛之虞，爰依刑
    法第38條之2第2項規定，不予宣告沒收。
(二)被告張家宏、吳奇樺持以為本件竊盜犯行之砂輪機、鐵撬等
    物，固屬本案犯罪工具，惟上開物品取得容易，可合理推知
    沒收上述犯案工具幾乎沒有預防再犯的效果，沒收顯然欠缺
    刑法上之重要性，況且該等器具並未扣案，考量沒收所生程
    序成本與沒收所收實質效益，為免執行之勞費，認無宣告沒
    收之必要，故不予宣告沒收、追徵。
據上論斷，應依刑事訴訟法第273條之1第1項、第299條第1項前
段，判決如主文。
本案經檢察官李宗榮提起公訴，檢察官黃榮加到庭執行職務。
中　　華　　民　　國　　111 　年　　12　　月　　 1　　日
                  刑事第六庭  法　官　孫淑玉
以上正本證明與原本無異。
如不服本判決應於收受本判決後20日內向本院提出上訴書狀，並
應敘述具體理由。其未敘述上訴理由者，應於上訴期間屆滿後20
日內向本院補提理由書狀（均須按他造當事人之人數附繕本）「
切勿逕送上級法院」。 
　　　　　　　　　　　　　　　書記官　洪千棻　　　　　　
中　　華　　民　　國　　111 　年　　12　　月　　2 　　日
附錄本案論罪科刑法條：
中華民國刑法第321條
犯前條第1項、第2項之罪而有下列情形之一者，處6月以上5年以
下有期徒刑，得併科50萬元以下罰金：
一、侵入住宅或有人居住之建築物、船艦或隱匿其內而犯之。
二、毀越門窗、牆垣或其他安全設備而犯之。
三、攜帶兇器而犯之。
四、結夥三人以上而犯之。
五、乘火災、水災或其他災害之際而犯之。
六、在車站、港埠、航空站或其他供水、陸、空公眾運輸之舟、
    車、航空機內而犯之。
前項之未遂犯罰之。